【裁判字號】    95,上易,122
【裁判日期】    950331
【裁判案由】    違反商標法
【裁判全文】
臺灣高等法院刑事判決                 95年度上易字第122號
上  訴  人  臺灣臺北地方法院檢察署檢察官
上  訴  人
即  被  告  甲○○
上列上訴人因違反商標法案件，不服臺灣臺北地方法院94年度易
字第1770號，中華民國94年12月19日第一審判決（聲請簡易處刑
案號：臺灣臺北地方法院檢察署94年度偵字第12545號），提起
上訴，本院判決如下：
    主  文
原判決撤銷。
甲○○連續明知為未得商標權人同意，於同一商品，使用相同之
註冊商標之商品而販賣，累犯，處有期徒刑捌月。扣案如附表編
號1至16所示之仿冒商標商品、新臺幣肆萬捌仟肆佰元、及日幣
拾伍萬元均沒收。
    事  實
一、甲○○前因違反商標法案件，經臺本院89年度上易字第4733
    號判決有期徒刑6月確定，於民國90年4月27日易科罰金執行
    完畢。詎仍不知悔改，明知如附表編號1至16所示之商標圖
    樣，分別為如附表所示之專用權人向前經濟部中央標準局（
    88 年1月26日改制為經濟部智慧財產局）或經濟部智慧財產
    局申請核准註冊取得商標專用權，指定使用於如附表所示之
    專用商品，現均仍在專用期間，未得商標權人同意，不得於
    同一或類似商品使用相同或近似之商標圖樣，及將此商品販
    賣或意圖販賣而陳列，且明知於94年2月底、3月初某日，綽
    號「小陳」、「小黃」之真實姓名年籍不詳之成年男子，前
    來其位在臺北市○○區○○路22巷8號1樓之租屋處兜售之飾
    品、衣服、手提包、皮包、皮夾及手錶等商品，均係未經上
    開如附表編號1至16所示之商標專用權人之同意或授權，而
    擅自於同一商品，使用相同於附表所示商標之仿冒商品，竟
    基於販賣仿冒商標商品營利之概括犯意，於上揭時、地先以
    每件新臺幣（下同）30元至2,000元不等之價格，同時向綽
    號「小劉」男子販入前開仿冒如附表如附表編號1至14、16
    所示之所示商標之飾品、衣服、手提包、皮包、皮夾（真品
    市值共約2千7百餘萬元），復向綽號「「小黃」購入仿冒如
    附表編號15所示之手錶（真品市值6千3百15萬餘元）等商品
    一批後，隨即自94年3月初某日起，在臺北市○○區○○路
    22巷8號1樓租屋處意圖販賣而陳列前開商品，並以進貨價格
    加2成利潤之售價，連續將上開仿冒商品販售予不特定人，
    以賺取差價牟利。嗣於94年3月12日13時20分，適有顧客陳
    明乾、顧寶貞、周真惠、周聰明、王正柏正在上址選購如附
    表所示仿冒商品時，為警持搜索票執行搜索而查獲，並在上
    址扣得甲○○所有、置放在收銀機內、為販賣如附表編號1
    至16所示之仿冒商品時供找付之金錢及販賣所得之新臺幣4
    萬8千4百元、日幣15萬元、以及如附表編號1至16所示之仿
    冒商標商品共2,120件（起訴書誤認為2057件）。
二、案經瑞士商香奈兒股份有限公司、英商奧佛雷旦喜股份有限
    公司、盧森堡商普瑞得有限公司委由告訴人代理人丙○○、
    法商路易威登馬爾悌耶公司委由委由告訴人代理人乙○○訴
    由臺北縣政府警察局蘆洲分局報告臺灣臺北地方法院檢察署
    檢察官偵聲請簡易判決處刑，經原審認為不宜以簡易判決處
    刑，改依通常程序審理。
    理  由
一、按被告以外之人於審判外之言詞或書面陳述，除法律有規定
    者外，不得作為證據。又被告以外之人於審判外之陳述，經
    當事人於審判程序同意作為證據，法院審酌該言詞陳述或書
    面陳述作成時之情況，認為適當者，亦得為證據。當事人、
    代理人或辯護人於法院調查證據時，知有第159 條第1 項不
    得為證據之情形，而未於言詞辯論終結前聲明異議者，視為
    有前項之同意，刑事訴訟法第159 條第1 項及第159 條之5
    分別定有明文。查被告甲○○對於告訴人代理人丙○○、乙○○、證人即顧客陳明乾、顧寶貞、周真惠、周聰明、王正
    柏等人於於警詢時之陳述，在本院準備程序中，就證據能力
    一節均表示無意見，且未於本案言語辯論終結前聲明異議，
    本院審酌上開等人於警詢時之陳述係彼等於案發後數小時內
    就各自親身經歷之事實所為者，依渠等陳述作成時之情況，
    並無不適當之情形，自均得為證據，合先敘明。
二、前揭連續陳列及販賣仿冒商標商品之事實，業據被告甲○○
    於檢察官偵訊時、原審及本院審理時供認不諱（見偵卷第
    115、116頁及原審院準備程序及審判筆錄卷、本院卷第18、
    19、33、34、36頁），核與證人即告訴人法國商路易威登馬
    爾悌耶公司之代理人乙○○、證人即告訴人瑞士商香奈兒股
    份有限公司、英商奧佛雷旦喜股份有限公司、盧森堡商普瑞
    得有限公司、及被害人英國商布拜里公司、瑞士商勞力士公
    司、義大利商固喜歡固喜公司之代理人丙○○於警詢、本院
    審理時分別證述扣案如附表所示之商品為仿冒商標商品（見
    偵卷第28、29、34、38頁、本院卷第20、35頁）、. 證人即
    顧客陳明乾、顧寶貞、周真惠、周聰明及王正柏於警詢時分
    別證述：經人介紹，於94年3月12日至被告上址租屋處選購
    商品，而遭警方查獲等語相符。（見偵卷第56至71、75至79
    頁）。並有現場照片及告訴人所提經濟部中央標準局商標註
    冊證、及經濟部智慧財產局商標檢索列印資料在卷可稽（見
    偵卷第33、44至50、52頁原審卷第30至65頁、80至89頁），
    而扣案如附表編號1至16所示之仿冒商標商品共計2,120件，
    復經原審勘驗無誤載明筆錄在卷，事證明確，被告犯行堪予
    認定，應予依法論科。
二、核被告甲○○所為，係犯商標法第82條之明知未得商標權人
    同意，於同一商品，使用相同之註冊商標之商品而販賣罪。
    被告意圖販賣而陳列仿冒商標商品之低度行為，為販賣仿冒
    商標商品之高度行為所吸收，不另論罪。被告以一販賣行為
    ，侵害多家公司之商標權，屬想像競合犯，應依刑法第55條
    之規定，從一情節較重之侵害法商路易威登馬爾悌耶公司之
    商標權罪處斷。被告先後多次販賣犯行，時間緊接，所犯構
    成要件相同，顯係基於概括犯意為之，應論以連續犯一罪，
    並加重其刑。又被告有前開犯罪事實所載之前犯論罪、科刑
    及執行情形，有臺灣高等法院被告前案紀錄表在卷可稽，於
    5 年內再犯本件有期徒刑以上之罪，為累犯，應依法遞加重
    其刑。
三、原審以被告甲○○罪證明確，予以論罪科刑，固非無見，惟
    查：(一)如附表編號15之仿冒手錶係被告向綽號「小黃」之真
    實姓名年籍不詳之成年男子所販入，業據被告於警詢及本院
    供承在卷（偵查卷第24頁，本院卷第19頁），原審認係向綽
    號「小陳」之真實姓名年籍不詳之成年男子所販入，事實之
    認定與卷內事證不符，自有未洽。(二)原審認為扣案被告甲○○置放在收銀機內、為販賣上開仿冒商品時供找付之金錢及
    販賣所得之新臺幣4萬8千4百元、日幣15萬元，僅依刑法第
    38條第1項第2款規定諭知沒收，漏未適用同條項第3款規定
    諭知沒收，亦有未合。(三)又刑事審判旨在實現刑罰權之分配
    正義，故法院對有罪被告之科刑，應符合罪刑相當之原則，
    始輕重得宜，罰當其罪，以契合社會之法律感情（參照最高
    法院92年台上字第6273號判決），本件被告甲○○前已因違
    反商標法案件，經判處有期徒刑6月，仍不知悔改，復又花
    費1百餘萬元為本件犯行，缺乏尊重他人商標專用權之觀念
    ，且查扣仿冒商品之數量高達2,120件，顯見其經營販賣仿
    冒品之營業，頗具規模，對商標權人及經其授權使用之人造
    成之損害非輕，原審僅量處有期徒刑6月，尚屬過輕，自有
    未洽。被告甲○○上訴指摘原判決量刑過重，為無理由，檢
    察官執此上訴，而指摘原判決，為有理由，原判決既有上開
    可議而無可維持，自應予以撤銷改判。爰審酌被前科素行、
    缺乏尊重他人商標專用權之觀念，且查扣仿冒商品之數量高
    達2,120件，對商標權人及經其授權使用之人造成之損害非
    輕、智識程度，犯後為認罪之陳述，態度尚佳等等一切情狀
    ，量處如主文第2項所示之刑，以示懲儆。
四、扣案如附表編號1至16所示之仿冒商標商品，不問屬於被告
    與否，均應依商標法第83條規定宣告沒收。又扣案新臺幣4
    萬8千4百元、及日幣15萬元，為被告所有，且供被告犯罪之
    用或犯罪所得之物，業經被告供明在卷，爰依刑法第38條第
    1項第2款、第3款宣告沒收。
據上論斷，應依刑事訴訟法第369條第1項前段、第364條、第299
條第1項前段，商標法第82條、第83條，刑法第11條、第56條、
第55條、第47條、刑法第38條第1項第2款、第3款，判決如主文
本案經檢察官林慶宗到庭執行職務。
中    華    民    國    95    年    3     月    31    日
                  刑事第十九庭  審判長法  官  林堭儀
                                      法  官  宋  祺
                                      法  官  蔡明宏
以上正本證明與原本無異。
不得上訴。
                                      書記官  陳建邦
中    華    民    國    95    年    3     月    31    日
附錄：本案論罪科刑法條全文
商標法第82條
明知為前條商品而販賣、意圖販賣而陳列、輸出或輸入者，處一
年以下有期徒刑、拘役或科或併科新臺幣5萬元以下罰金。
商標法第83條
犯前二條之罪所製造、販賣、陳列、輸出或輸入之商品，或所提
供於服務使用之物品或文書，不問屬於犯人與否，沒收之。


司法院資訊處製作；財團法人民間司法改革基金會備份。
